【裁判字號】    97,訴,247
【裁判日期】    970422
【裁判案由】    違反槍砲彈藥刀械管制條例
【裁判全文】
臺灣屏東地方法院刑事判決               97年度訴字第247號
公  訴  人  臺灣屏東地方法院檢察署檢察官
被      告  甲○○
指定辯護人  本院公設辯護人  丙○○
上列被告因違反槍砲彈藥刀械管制條例等案件，經檢察官提起公
訴（96年度偵字第5971號），本院判決如下：
    主  文
甲○○未經許可，寄藏可發射子彈具有殺傷力之槍枝，累犯，處
有期徒刑肆年陸月，併科罰金新臺幣拾萬元，罰金如易服勞役，
以新臺幣壹仟元折算壹日，扣案仿BERETTA 廠M9型半自動手槍之
改造手槍壹支（槍枝管制編號：0000000000號，含彈匣壹個），
沒收之。又以加害生命、身體之事，恐嚇他人致生危險於安全，
累犯，處有期徒刑捌月。應執行有期徒刑伍年，併科罰金新臺幣
拾萬元，罰金如易服勞役。扣案仿BERETTA 廠M9型半自動手槍之
改造手槍壹支（槍枝管制編號：0000000000號，含彈匣壹個），
沒收之。
    事  實
一、甲○○前因公共危險案件，經本院91年度交易緝字第5 號判
    處有期徒刑3 月、3 月、應執行有期徒刑5 月確定，並於民
    國93年5 月21日因易科罰金執行完畢。詎甲○○於上開有期
    徒刑執行完畢後5 年內，明知槍砲彈藥刀械管制條例所列之
    槍枝及子彈為管制物品，非經主管機關許可，不得持有、寄
    藏，竟自民國95年4 、5 月間某日起，在屏東縣新園鄉○○
    村○○路21號住處，收受朱淵生（已）所交付之仿BERETT
    A 廠M9型半自動手槍換裝成金屬槍管而成之具有殺傷力改造
    手槍1 枝（槍枝管制編號：0000000000號、含彈匣壹個）而
    寄藏之。嗣於96年6 月10日6 時7 分許，甲○○私下攜帶前
    開改造手槍、子彈，與蘇子行、陳志宏（均經檢察官另為不
    起訴處分）共乘車牌號碼P3-5276 號自小客車，前往在屏東
    縣新園鄉○○村○○路7 號乙○○住處欲尋找乙○○未果，
    離去時甲○○竟另基於恐嚇危害安全之犯意，在車內持上開
    改造手槍及子彈，伸出車窗外朝天空開槍，致乙○○心生畏
    懼。嗣經乙○○報警處理，為警在乙○○住處前地面上查扣
    彈殼1 顆，又於96年10月29日10時25分許，經甲○○自願帶
    領警方前往新園鄉○○村○○○道路旁癈棄空屋廁所內查扣
    前開改造手槍1 支，始悉上情。
二、案經屏東縣警察局東港分局報告台灣屏東地方法院檢察署檢
    察官偵查起訴。
     理  由
壹、證據能力部分：
一、按被告以外之人（包括證人、鑑定人、告訴人、被害人及共
    同被告等）於審判外之陳述雖不符前4 條之規定，而經當事
    人於審判程序同意作為證據，法院審酌該言詞陳述或書面陳
    述作成時之情況，認為適當者，亦得為證據，刑事訴訟法第
    159 條之5第1項定有明文。立法意旨在於傳聞證據未經當事
    人之反對詰問予以核實，原則上先予排除。惟若當事人已放
    棄反對詰問權，於審判程序中表明同意該等傳聞證據可作為
    證據；或於言詞辯論終結前未聲明異議，基於尊重當事人對
    傳聞證據之處分權，及證據資料愈豐富，愈有助於真實發見
    之理念，且強化言詞辯論主義，使訴訟程序得以順暢進行，
    上開傳聞證據亦均具有證據能力。本件證人蘇子行、陳志宏
    、乙○○、方慶祥、黃秀英、郭天舜之警詢筆錄，雖係被告
    以外之人於審判外之陳述，屬傳聞證據，惟上開筆錄經本院
    於審判程序時予以提示並告以要旨，且各經檢察官及被告表
    示意見，其等已知上述證據均為傳聞證據，然均未於言詞辯
    論終結前對該等證據表示異議，本院審酌上開證據作成時之
    情狀，並無違法或不當等情形，認為以之作為本案之證據亦
    屬適當，依上開規定，自具證據能力。
二、按被告以外之人於偵查中向檢察官所為陳述，除顯有不可信
    之情況者外，得為證據。刑事訴訟法第159 條之1 第2 項即
    明文規定。查本案證人蘇子行、乙○○、方慶祥於檢察官偵
    查中所為之陳述，被告及其辯護人均未曾提及檢察官在偵查
    時有不法取供情形，且該證人蘇子行、乙○○陳述時，已依
    法具結，依上說明，其等於偵查中之證言自具有證據能力。
三、屏東縣警察局東港分局之扣押筆錄、扣押物品目錄表等文書
    均係被告以外之人於審判外所做之書面陳述，屬於傳聞證據
    。惟其本質上屬公務員本於職權所為，其正確性及可信性頗
    高，如有錯誤亦可請求更正，應屬159 條之4 第1 款由公務
    員職務上所製作之紀錄或證明文書，具有證據能力。
貳、實體部分：
一、前開被告甲○○寄藏槍枝之事實，業據被告甲○○於警詢、
    偵查及本院審理中坦承不諱，核與證人蘇子行、陳志宏、乙
    ○○、方慶祥、黃秀英、郭天舜於警詢及偵查中證述之情節
    相符，並有屏東縣警察局東港分局扣押筆錄、扣押物品目錄
    表、調查報告各1 紙及槍擊現場之監視錄影光碟及照片13張
    、扣案之改造手槍（含彈匣1 個）1 枝、現場遺留之彈殼1
    顆、被告甲○○帶領警方查扣手槍照片10紙、內政部警政署
    刑事警察局96年12月10日刑鑑字第0960172803號槍彈鑑定書
    、96年7 月22日刑鑑字第0960093398號槍彈鑑定書及96年12
    月20日刑鑑字第0960191802號函文各1 份可稽，足見被告之
    自白，應與事實相符，其寄藏上開槍枝之犯行，堪以認定。
二、至恐嚇危害安全部分，被告則否認有何恐嚇危害安全之犯行
    ，並辯稱：我沒有恐嚇，只是在玩槍，結果槍枝走火，當時
    並不知道槍枝裡面有子彈等語；公訴人則為被告辯稱：被告
    與乙○○間並無存有恩怨，被告應無開槍恐嚇乙○○之犯意
    ，且公訴人亦未舉證乙○○有心生畏懼等語。經查：
  (一)觀諸卷附槍擊現場之監視錄影光碟翻拍之照片所示之內容（
    見警卷第39頁至42頁），可知車號P3-5276 號自小客車駕駛
    座右側座位上之人即被告甲○○於離去乙○○之住處時，在
    車內手持上開改造手槍及子彈，伸出車窗外一段時間之後，
    然後才朝天空開槍，由上開被告之開槍舉動，顯見被告並非
    係在玩槍，否則，倘如被告所言，則被告豈會在槍口往上朝
    天空時，擊發子彈，故就被告持槍朝天空射擊之動作來看，
    應已可明確認定被告係故意持槍擊發子彈，而非如被告所辯
    ：只是在玩槍，結果槍枝走火，當時並不知道槍枝裡面有子
    彈，從而，被告上開所辯，應不足採。
  (二)按刑法第305 條所指之「恐嚇」，係指將對生命、身體、自
    由、名譽、財產之事加以不法惡害之意旨，通知他人，使人
    產生恐怖之心理狀態，其恐嚇方法以言詞、文字、舉動為之
    ，均無不可。本件被告持槍朝天空擊發子彈，並產生槍響，
    此舉在客觀上無論任何人看見被告之舉動或聽見槍響，均會
    心生恐懼，況且被告擊發子彈之時機，係在離開被害人乙○
    ○家門口之際，顯見被告此舉，係在向被害人乙○○恐嚇甚
    明，再者，被害人乙○○於知悉其住處被被告持槍朝天空擊
    發後，亦隨即向警方報案，此更益徵被害人乙○○已因被告
    之舉動而心生畏懼，否則，被害人乙○○豈會向警方報案。
  (三)綜上，本件被告恐嚇危害安全之事實，已臻明確，被告及辯
    護人上開所辯，均不足採信，被告恐嚇危害安全之犯行，應
    可認定。
三、核被告甲○○所為，係犯槍砲彈藥刀械管制條例第8 條第4
    項未經許可寄藏槍枝及刑法第305 條之恐嚇危害安全罪。原
    起訴意旨認為被告尚涉犯有槍砲彈藥刀械管制條例第12條第
    4 項未經許可寄藏子彈罪嫌，惟嗣經公訴人以無法證明該子
    彈具有殺傷力，且與槍砲彈藥刀械管制條例第8 條第4 項未
    經許可寄藏槍枝具有裁判上一罪關係為由，而加以限縮起訴
    範圍為犯罪事實欄所述之犯罪事實。又被告所犯兩罪，犯意
    各別，罪名不同，應分論併罰。又被告有如事實欄所載之罪
    刑執行情形，有臺灣高等法院被告前案紀錄表附卷可參，其
    受徒刑之執行完畢，5 年以內故意再犯本件有期徒刑以上之
    2 罪，均為累犯，應加重其刑。爰審酌被告之係國中畢業、
    目前職業為農，有如前述之犯罪前科，及其持有之槍枝數量
    僅一，雖未持槍直接傷害他人之生命、身體及財產，但其為
    洩私憤，公然在被害人住處對空嗚槍，實足以使見聞者深感
    恐懼不安，嚴重危害社會秩序，且事後僅坦承部分犯行，並
    偕同警方起出藏放之手槍，使本案得以順利偵破等一切情狀
    ，分別量處如主文所示之刑，並就所處罰金刑部分，諭知易
    服勞役之折算標準，及合併定其應執行之刑，以資懲儆。扣
    案仿BERETTA 廠M9型半自動手槍換裝成金屬槍管而成之具有
    殺傷力改造手槍1 枝（槍枝管制編號：0000000000號、含彈
    匣壹個）為違禁物，應依刑法第38條第1 項第1 款規定宣告
    沒收。
據上論斷，應依刑事訴訟法第299 條第1 項前段，槍砲彈藥刀械
管制條例第8 條第4 項、刑法第11條前段、第305 條、第47條第
1 項、第55條、第42條第3 項、第38條第1 項第1 款，判決如主
文。
中    華    民    國    97    年    4     月    22    日
                  刑事第四庭    審判長法  官  莊鎮遠
                                      法  官  王以齊
                                      法  官  王炳人
以上正本證明與原本無異。
如不服本判決應於收受本判決送達後十日內向本院提出上訴書狀，
其未敘述上訴理由者，並得於提起上訴後十日內向本院補提理由
書狀（均須按他造當事人之人數附繕本）「切勿逕送上級法院」
中    華    民    國    97    年    4     月    24    日
                                      書記官  潘豐益
附錄本判決論罪科刑法條全文
槍砲彈藥刀械管制條例第8條第4項
未經許可，持有、寄藏或意圖販賣而陳列第 1 項所列槍枝者，
處3 年以上10年以下有期徒刑，併科新臺幣700 萬元以下罰金。
中華民國刑法第305條
（恐嚇危害安全罪）
以加害生命、身體、自由、名譽、財產之事，恐嚇他人致生危害
於安全者，處 2 年以下有期徒刑、拘役或 3 百元以下罰金。


司法院資訊處製作；財團法人民間司法改革基金會備份。
